【裁判字號】    95,抗,1314
【裁判日期】    950920
【裁判案由】    假扣押
【裁判全文】
臺灣高等法院民事裁定                  95年度抗字第1314號
抗 告 人  甲○○
上列抗告人因與相對人三重汽車客運股份有限公司等間假扣押事
件，對於中華民國95年8月25日臺灣臺北地方法院95年度裁全字
第12348號裁定，提起抗告，本院裁定如下：
    主  文
原裁定關於抗告人對相對人得假扣押財產限於臺灣臺北地方法院
轄區內部分廢棄。
抗告費用由相對人負擔。
    理  由
一按假扣押之聲請，由本案管轄法院或假扣押標的所在地之地方
  法院管轄，民事訴訟法第524條第1項定有明文。又辦理民事訴
  訟事件應行注意事項第216條第1項亦規定：「由本案管轄法院
  為假扣押裁定者，無須將假扣押之標的即應行假扣押之財產記
  載於裁定中，而得據該裁定對於債務人之一切財產執行假扣押
  」。是債權人向本案管轄法院聲請假扣押者，債務人之財產是
  否在管轄法院之轄區範圍內，即非所問，此觀上開規定即明。
二抗告人於原法院聲請意旨略以：伊於民國95年7月6日騎乘機車
  經過頂好廣場公車站牌時，相對人乙○○駕駛公車因疏未注意
  後方往來車輛，亦無使用方向燈，即將公車自停靠之公車站牌
  駛入車道，致伊因緊急煞車而人車倒地及右前臂遭公車輾過而
  受有嚴重傷害，惟相對人於肇事後逃逸，事後並避不出面負起
  賠償責任；又乙○○係因執行職務不法侵害伊權利，故其僱用
  人即相對人三重客運股份有限公司應依民法第188條之規定負
  連帶賠償責任。唯恐乙○○脫產而有日後不能執行或甚難執行
  之虞，為保全日後之強制執行，伊願供擔保以補假扣押請求及
  原因釋明之不足，爰聲請就相對人等之財產在新臺幣（下同）
  100萬元之範圍內為假扣押等語，並提出驗傷診斷書、道路交
  通事故現場圖等件影本為據。原法院則裁定准「債權人以新台
  幣參拾參萬肆仟元為債務人供擔保後，得對債務人在本院轄區
  內之財產在新台幣壹佰萬元之範圍內為假扣押」。
三抗告意旨略以：伊提起本件假扣押之聲請，係為保全對相對人
  等侵權行為之損害賠償請求，又前述侵權行為之行為地係於原
  法院轄區內，是原法院為本案管轄法院之地方法院。詎原裁定
  僅准抗告人供擔保，對債務人等在「原法院轄區內之財產」為
  假扣押，於法未合，請求廢棄原裁定該部分等語。
四查抗告人主張乙○○於原法院轄區內，因過失不法侵害其權利
  ，故其對相對人等有300萬元之侵權行為損害賠償請求權，業
  據其提出道路交通事故現場圖影本為證（原法院卷第6頁）；
  又抗告人係為保全其損害賠償請求權，乃向原法院請求就相對
  人等之所有財產於100萬元之範圍內為假扣押，有卷附聲請狀
  可查（原法院卷第3-4頁）。是依首揭說明，相對人之侵權行
  為既發生於原法院轄區內，則原法院即為本案之管轄法院，原
  法院諭知准予假扣押，自無須記載債務人之財產須在原法院管
  轄區內之限制，否則倘償務人之財產散見各法院之轄區，償權
  人須向不同法院為假扣押之聲請，不僅勞民傷財，更浪費有限
  之司法資源。乃原法院裁定准抗告人供擔保後，僅得對相對人
  （即債務人）在原法院管轄區內之財產為假扣押，即有未當。
  抗告意旨指摘原裁定該部分不當，為有理由，應由本院將原裁
  定該部分廢棄。爰裁定如主文。
中    華    民    國    95    年    9     月    20    日
                    民事第十六庭
                        審判長法  官  沈方維
                              法  官  丁蓓蓓
                              法  官  湯美玉
正本係照原本作成。
不得抗告。
中    華    民    國    95    年    9     月    22    日
                              書記官  賴淑真


司法院資訊處製作；財團法人民間司法改革基金會備份。
